臺灣板橋地方法院交通事件裁定　　　　99年度交聲字第2817號
原處分機關　臺北市交通事件裁決所
異　議　人　尹倩妮
即受處分人
上列異議人因違反道路交通管理處罰條例案件，對於臺北市交通
事件裁決所於民國99年8 月17日以北市裁罰字第裁22-AC0000000
號所為之裁決處分（原舉發案號：臺北市政府警察局99年6 月25
日北市警交大字第AC0000000 號），聲明異議，本院裁定如下：
    主  文
異議駁回。
    理  由
一、按汽車駕駛人，行經有燈光號誌管制之交岔路口闖紅燈者，
    處新臺幣（下同）一千八百元以上五千四百元以下罰鍰；汽
    車駕駛人有第五十三條情形者，記違規點數三點，道路交通
    管理處罰條例第53條第1 項、第63條第1 項第3 款分別定有
    明文。復按汽車駕駛人之行為有闖紅燈或平交道之情形，當
    場不能或不宜攔截製單舉發者，得逕行舉發，同條例第7 條
    之2 第1 項第1 款亦有明定。
二、原處分意旨略以：異議人即受處分人尹倩妮於民國99年6 月
    13日晚間9 時4 分許，駕駛車牌號碼為3986-TQ 號之自用小
    客貨車，行經有燈光號誌管制之臺北市○○區○○路與士商
    路之交岔路口（下稱系爭路口）時，闖紅燈直行中正路，經
    自動感應照相儀器拍照採證後，由臺北市政府警察局士林分
    局交通分隊於99年6 月25日以北市警交大字第AC0000000 號
    違反道路交通管理事件通知單逕行舉發（下稱舉發通知單）
    。嗣異議人先行繳納罰鍰後依法提出申訴，經原處分機關臺
    北市交通事件裁決所於99年8 月17日以北市裁罰字第裁22-A
    C0000000號裁決書逕行裁決，裁處異議人罰鍰二千七百元，
    並記違規點數三點。
三、異議意旨則略以：異議人係於99年6 月13日下午5 時、6 時
    許駕駛前揭自小客貨車行經系爭路口，並未於當日晚間9 時
    4 分許經過該處，亦無其他人會駕駛該車，故自動採證照相
    儀器所拍攝採證照片上之時間有誤，該儀器應有故障，鑒請
    調閱系爭路口前後之監視器錄影畫面後加以確認，且當天伊
    係在黃燈時通過該路口，第一張採證照片上雖顯示紅燈後1.
    34秒，但自動採證照相儀器之時間設定既然有問題，也許伊
    係在轉換紅燈前1.34秒時通過，也可能係在黃燈時越過停止
    線，然後在紅燈時通行該路口，爰請求撤銷原處分云云。
四、經查：
(一)異議人所駕前揭3986-TQ 車號之自用小客車於上開時間沿臺
    北市○○路往重陽大橋方向行駛，行經中正路、士商路之交
    岔路口時，在中正路方向交通號誌已變換為紅燈1.34秒後，
    仍闖紅燈直行中正路，因而遭自動感應照相儀器拍照乙節，
    有採證照片二紙附卷可稽。按自動感應照相儀器係以光學感
    應方式攝影後轉化成數位訊號，縱使異議人所稱採證照片上
    方所列之時間點等數據出錯，然以光學感應方式所攝得之畫
    面，應不致於有所錯誤，若數位訊號轉換錯誤，整張照片必
    定十分異常，亦不可能只錯紅燈部分，其他部分均未出錯。
    準此，由卷附採證照片二幀觀之，除紅燈亮起外，紅燈倒數
    讀秒亦正常運作，號誌燈桿及路標部分仍正常顯示綠色，其
    他車輛、路況及行人、建築物部分亦均顯像正常，可徵該採
    證照片所攝得之畫面部分應屬真實無疑。又該採證照片中之
    車輛與異議人所有3986-TQ 車號自用小客車之車型、顏色等
    規格相符，與卷附異議人所提該自小客車車尾照片亦屬一致
    。經當庭提示採證照片後，異議人亦稱採證照片中之車輛確
    實像是其所有上開自小客車等語（參見本院99年11月12日訊
    問筆錄第2 頁）。異議人既稱其上開自小客車及車牌並未失
    竊過，其亦未將該自小客車借給他人使用，顯然異議人應確
    實於上開時、地有駕駛該自小客車闖紅燈之行為甚明。
(二)雖異議人以前詞置辯，惟查異議人稱舉發當日下午5 、6 時
    許通過系爭路口，其於聲明異議狀內更稱晚間6 時15分左右
    即行經忠孝橋返回三重地區，惟依卷附2010年日出日沒時刻
    表所示，99年6 月13日係晚間6 時44分日沒，按理異議人於
    當晚6 時左右行經系爭路口時，應仍屬黃昏，然採證照片中
    所示之天色明顯為夜晚，可徵該照片並非於晚間6 時左右攝
    得，而應係如照片上所顯示之晚間9 時4 分許較有可能。此
    外，依異議人所持0000000000門號行動電話舉發當日通聯紀
    錄觀之，其於當日晚間7 時24分時之基地台位置位於新北市
    三重區（改制前為臺北縣三重市○○○街106 號7 樓頂（位
    於異議人三重區○○路○段住處附近），當日晚間9 時36分
    許之基地台位置（簡訊）位於上開過圳街9 號之1 處，在這
    之間並無通聯紀錄。而異議人若於當日晚間9 時4 分許通過
    系爭路口，則其沿中正路直行過百齡橋、重陽大橋即可抵達
    三重，再沿三重區○○路即可到其住處附近之重陽路三段，
    以晚間9 時許車流量不多之路況而言，半小時內異議人自系
    爭路口駛回其重陽路二段住處附近，並於當晚9 時36分許以
    上開基地台位置收發簡訊，應無問題，是由異議人之通聯紀
    錄觀之，亦無法排除異議人於當晚9 時4 分許通過系爭路口
    之可能性，故異議人僅憑其個人記憶即認上開採證照片中所
    顯示之違規時間有誤，尚非有據。本院認在該採證照片運作
    情況正常（準確地在紅燈時拍照），照片中顯示之天色確為
    夜間及異議人確有可能於上開時間通過系爭路口之情況下，
    並無證據顯示照片中之數據有誤，自堪引為認定異議人違規
    事實之證據。
(三)異議人另辯稱其係於黃燈時通過停止線云云，然依採證照片
    上之數據資料所示，異議人乃係在燈號變換為紅燈1.34秒後
    ，才以時速44公里（相當於秒速12.22 公尺）之速度通過停
    止線。換言之，在異議人車輛距離停止線約16.37 公尺（
    12.22X1.34≒16.37 ）前時，燈號即已變換為紅燈，以一般
    自小客車約4 至5 公尺之車長觀之，相當於三個半到四個車
    身的距離，顯非異議人所述剛由黃燈變換為紅燈之情形。若
    加計至少一秒的黃燈時間，則異議人至少應在28.59 公尺（
    12.22X 2.34 ≒28.59 ）前即約六、七個車身的距離時，燈
    號即已變換為黃燈。詎異議人非但在至少28公尺前見到黃燈
    時未減速準備停車，更於16公尺前見到燈號確實已經變換為
    紅燈後，猶未煞停，仍逕自以44公里之時速闖紅燈通過系爭
    路口，其有闖紅燈之故意及行為，至為灼然。又上開採證照
    片既已拍攝清楚，異議人請求再調閱路口監視器錄影畫面，
    核無必要，另異議人自家車庫錄影畫面部分，其本人向大樓
    管委會調閱即可，亦無庸本院調閱，是此部分異議人聲請調
    查之證據部分，本院認尚無調查之必要，附此敘明。
五、綜上所述，異議人執前揭情詞為辯，均非足採，其確有本件
    闖紅燈之違規事實，堪以認定。據此，原處分機關依道路交
    通管理處罰條例第53條第1 項、第63條第1 項第3 款及違反
    道路交通管理事件統一裁罰基準表之規定，裁處異議人罰鍰
    二千七百元，並記違規點數三點，核無不當，本件異議為無
    理由，應予駁回。
六、據上論斷，應依道路交通事件處理辦法第18條，裁定如主文
    。
中    華    民    國   100    年    1     月    12    日
                  交通法庭  法  官 張紹省
上列正本證明與原本無異。
如不服本裁定，應於裁定送達後五日內敘明抗告理由，向本院提
出抗告狀。
                            書記官 周雅玲
中    華    民    國  100     年    1     月    12    日